ro-RO: Casă și grădină > Gazon și grădină > Accesorii pentru echipamente electrice pentru lucru în aer liber > Accesorii suflantă frunze: Saci pentru suflante de frunze; Hamuri pentru suflante de frunze; Duze pentru suflante de frunze; Tuburi suflantă frunze
ja: ホーム・ガーデン > ガーデン用品・ガーデン機器 > ガーデン機器関連用品 > ブロワー関連用品: ブロワーバッグ; リーフブロワーハーネス; リーフブロワーノズル; ブロワー用チューブ
tr: Ev ve Bahçe > Çim ve Bahçe > Elektrikli Bahçe Ekipman Aksesuarları > Yaprak Üfleyici Aksesuarları: Yaprak Üfleme Makinesi Torbaları; Yaprak Üfleme Makinesi Askıları; Yaprak Üfleme Makinesi Başlıkları; Yaprak Üfleyici Boruları
ko: 가정/원예 용품 > 잔디/정원 > 야외용 동력 설비 부대용품 > 낙엽 청소기 부대용품: 낙엽 송풍기 백; 낙엽 송풍기용 하네스; 낙엽 송풍기 노즐; 낙엽 청소기 튜브
pt-PT: Casa e jardim > Relva e jardim > Acessórios de equipamento elétrico de exterior > Acessórios para soprador de folhas: Sacos para soprador de folhas; Arnês para soprador de folhas; Bicos para soprador de folhas; Tubos de soprador de folhas
ru: Дом и сад > Товары для придомовых и садовых участков > Аксессуары для садовой техники > Аксессуары для садовых воздуходувок: Мешки для садовых воздуходувок; Ремни безопасности для воздуходувок; Насадки для воздуходувок; Трубки для садовых воздуходувок
hr-HR: Dom i vrt > Travnjak i vrt > Pribor za vanjsku električnu opremu > Pribor za puhače lišća: Vreće za puhače za lišće; Pojasevi za puhače lišća; Mlaznice za puhače lišća; Cijevi za puhače lišća
en: Home & Garden > Lawn & Garden > Outdoor Power Equipment Accessories > Leaf Blower Accessories: Leaf Blower Bags; Leaf Blower Harnesses; Leaf Blower Nozzles; Leaf Blower Tubes
pt-BR: Casa e jardim > Gramado e jardim > Acessórios para equipamento elétrico de exteriores de residências > Acessórios para soprador de folhas: Sacos para sopradores de folhas; Arnês para sopradores de folhas; Bicos para sopradores de folhas; Tubos para sopradores de folhas
cs: Dům a zahrada > Trávníky a zahrady > Motorová zahradní technika – příslušenství > Příslušenství k fukarům na listí: Vaky k fukarům na listí; Postroje pro foukače listí; Trysky foukače listí; Hadice k fukarům na listí
th: บ้านและสวน > สนามและสวน > อุปกรณ์ไฟฟ้าสำหรับใช้งานกลางแจ้ง > อุปกรณ์เครื่องเป่าใบไม้: ถุงสำหรับเครื่องเป่าใบไม้; สายรัดสำหรับเครื่องเป่าใบไม้; หัวฉีดเครื่องเป่าใบไม้; ท่อเครื่องเป่าใบไม้
sl-SI: Dom in vrt > Travnik in vrt > Dodatki za zunanjo električno opremo > Dodatki za puhalnike listja: Vreče za puhalnike listja; Oprsnice za puhalnike listja; Šobe za puhalnike listja; Cevi za puhalnike listja
sk-SK: Dom a záhrada > Trávnik a záhrada > Príslušenstvo pre vonkajšie elektrické zariadenia > Príslušenstvo pre fúkače lístia: Vrecia pre fúkače lístia; Postroje na fúkače lístia; Trysky fúkača lístia; Hadice pre fúkače lístia
fi: Koti ja puutarha > Piha ja puutarha > Ulkokäyttöisten voimatyökalujen lisätarvikkeet > Lehtipuhaltimen lisätarvikkeet: Lehtipuhaltimen säkit; Lehtipuhaltimien valjaat; Lehtipuhaltimien suuttimet; Lehtipuhaltimen putket
nl: Huis en tuin > Tuin en gazon > Accessoires voor elektrische apparatuur voor buitengebruik > Accessoires voor bladblazers: Bladblazeropvangzakken; Draagharnassen voor bladblazers; Bladblazermondstukken; Buizen voor bladblazers
pl: Dom i ogród > Trawnik i ogród > Akcesoria do elektronarzędzi ogrodowych > Akcesoria do dmuchaw do liści: Worki do dmuchaw do liści; Szelki do dmuchaw do liści; Dysze do dmuchaw do liści; Przedłużki do dmuchaw do liści
it: Casa e giardino > Prato e giardino > Accessori attrezzatura motorizzata per esterni > Accessori per soffiatori: Sacchi per soffiatori di foglie; Imbracature per soffiatori di foglie; Ugelli per soffiatore di foglie; Tubi di prolunga per soffiatori
nb: Hjem og hage > Plen og hage > Tilbehør til utendørs elektrisk utstyr > Tilbehør til løvblåsere: Løvblåserposer; Seler for løvblåser; Løvblåserdyser; Løvblåserrør
el: Σπίτι & κήπος > Γκαζόν & κήπος > Αξεσουάρ ηλεκτρικού εξοπλισμού εξωτερικού χώρου > Αξεσουάρ φυσητήρων φύλλων: Σάκοι συλλογής φυσητήρα φύλλων; Ιμάντες στήριξης φυσητήρων φύλλων; Ακροφύσια φυσητήρων φύλλων; Σωλήνες φυσητήρων φύλλων
es: Casa y jardín > Jardín > Accesorios para maquinaria de jardinería > Accesorios para sopladores de hojas: Bolsas para sopladores de hojas; Arneses para sopladoras de hojas; Boquillas para sopladoras de hojas; Tubos para sopladores de hojas
fr: Maison et jardin > Pelouses et jardins > Accessoires pour équipement électrique d’extérieur > Accessoires pour souffleuses à feuilles: Sacs pour souffleur de feuilles; Harnais pour souffleur de feuilles; Buses pour souffleurs de feuilles; Tubes pour souffleuses à feuilles
bg-BG: Дом и градина > Морава и градина > Аксесоари за електрическо оборудване за външна употреба > Аксесоари за духалки за листа: Торби за духалки за листа; Презрамки за духалки за листа; Дюзи за духалки за листа; Тръби за духалки за листа
hu: Otthon és kert > Gyep és kert > Kültéri elektromos berendezés kiegészítők > Levélfúvó-kiegészítők: Lombfúvó zsákok; Lombfúvó vállhevederek; Lombfúvó fúvókák; Levélfúvó csövek
de: Heim & Garten > Rasen & Garten > Zubehör für Gartenmaschinen > Laubbläser-Zubehör: Laubbläsersäcke; Laubbläser-Gurtzeuge; Laubbläserdüsen; Laubbläser-Rohre
lt-LT: Namai ir sodas > Veja ir sodas > Lauko motorinės įrangos priedai > Lapų pūstuvų priedai: Lapų pūstuvų maišeliai; Lapų pūstuvų diržai; Lapų pūstuvų antgaliai; Lapų pūstuvų vamzdžiai
zh-TW: 居家和庭園 > 草皮和花園 > 園藝機械器具配件 > 吹葉機配件: 吹葉機集塵袋; 吹葉機背帶; 吹葉機噴嘴; 吹葉機管
vi: Nhà và vườn > Bãi cỏ và vườn > Phụ kiện thiết bị điện ngoài trời > Phụ kiện máy thổi lá cây: Túi đựng cho máy thổi lá cây; Dây đai an toàn cho máy thổi lá; Đầu phun máy thổi lá; Ống máy thổi lá cây
zh-CN: 家居与园艺 > 草坪与花园 > 户外电力设备配件 > 吹吸叶机配件: 吹吸叶机收集袋; 吹吸叶机背带; 吹吸叶机喷嘴; 吹吸叶机替换管
da: Hjem og have > Græsplæne og have > Elektriske haveredskaber – tilbehør > Tilbehør til løvblæsere: Løvblæserposer; Seler til løvblæsere; Løvblæserdyser; Forlængelsesrør til løvblæser
sv: Hem och trädgård > Gräsmatta och trädgård > Tillbehör till utomhusmaskiner > Lövblåsartillbehör: Påsar för lövblåsare; Lövblåsselar; Lövblåsmunstycken; Förlängningsrör till lövblåsare